---
title: "Miranda_Belmonte_Hairo_tarea1"
author: "Miranda Belmonte Hairo"
date: "10 de septiembre de 2016"
output: word_document
---
EJERCICIO 1
```{r,message==FALSE}
library(astsa)

class(jj)
?jj

```
a)
Lo que mide la serie son :
Quarterly Earnings Per Share
84 quarters (21 years) measured from the first quarter of 1960 to the last quarter of 1980.

b)inicio, fin y frecuencia de la serie

```{r}
end(jj)
start(jj)
frequency(jj)
cycle(jj)
```

c) Grafica de las series
```{r}
start(jj)
plot(jj, main= "Qrts", xlab = "Tiempo", ylab = "")
ljj<-log(jj)
plot(ljj, main= "Qrts", xlab = "Tiempo", ylab = "")
```

Se toman Logs dado el comportamiento de tendencia estocastica
```{r}
timp=as.numeric(time(ljj))

fit=lm(ljj~timp)
```
lines(timp,fit$fitted.values,col="red",lty=2,lwd=2)


```{r}
fit
```
Un incremento de un aqo en el tiempo, aumentaria en .16 por ciento en promedio
la ganancia por accisn en promedio.
```{r}
residuos <- resid(fit)
plot(residuos,type="l")
library(forecast)
tsdisplay(residuos)
```
FIN DE EJERCICIO 1

EJERCICIO 2
 Utilice las series cmort, part y tempr de su espacio de trabajo
 
 a. Investigue qui es cada cosa
```{r}
?cmort
start(cmort)
end(cmort)
?part
start(part)
end(part)
?tempr
start(tempr)
end(tempr)
```
Cardiovascular Mortality from the LA Pollution study (cmort)
Particulate levels from the LA pollution study (part)
Temperatures from the LA pollution study(tempr)

b. Utilice los datos para ajustar el modelo
cmortt = a+_1t+_2temprt +_3tempr2 t +_4partt 

```{r}
tiemp=as.numeric(time(cmort))
mod<-lm(cmort ~ tiemp + tempr + I(tempr^2) + part)
mod
```

```{r}
sumod<-summary(mod)
lim.sup.alpha<-2.991e+03+1.994e+02*1.96
lim.inf.alpha<-2.991e+03-(1.994e+02*1.96)
alpha<-2.991e+03 
alph<-c(lim.inf.alpha,alpha,lim.sup.alpha)

lim.sup.tiemp<--1.396e+00 +1.010e-01*1.96
lim.inf.tiemp<--1.396e+00 -(1.010e-01*1.96)
tiemp<--1.396e+00 
tiempo<-c(lim.inf.tiemp,tiemp,lim.sup.tiemp)

lim.sup.tempr<--3.827e+00 + 4.236e-01*1.96
lim.inf.tempr<--3.827e+00 -( 4.236e-01*1.96)
tempr<--3.827e+00
temp<-c(lim.inf.tempr,tempr,lim.sup.tempr)

lim.sup.tempr2<- 2.259e-02 +  2.827e-03*1.96
lim.inf.tempr2<- 2.259e-02 -(  2.827e-03*1.96)
tempr2<- 2.259e-02
temp2<-c(lim.inf.tempr2,tempr2,lim.sup.tempr2)

lim.sup.part<-  2.554e-01 + 1.886e-02*1.96
lim.inf.part<-  2.554e-01 -( 1.886e-02*1.96)
part<- 2.554e-01
par<-c(lim.inf.part,part,lim.sup.part)

resid<-resid(mod)
tsdisplay(resid)
```
Correlacisn en los residuales.


mod2<-dyn$lm(cmort ~ tiemp + tempr + I(tempr^2) + part + lag(part, 4))
sum_mod2<-summary(mod2)



sumod2<-summary(mod2)
lim.sup.alpha<-3.012e+03+1.945e+02 *1.96
lim.inf.alpha<-3.012e+03-1.945e+02 *1.96
alpha<-3.012e+03
alph<-c(lim.inf.alpha,alpha,lim.sup.alpha)

lim.sup.tiemp<- -1.400e+00  + 9.843e-02*1.96
lim.inf.tiemp<- -1.400e+00  - 9.843e-02*1.96
tiemp<- -1.400e+00 
tiempo<-c(lim.inf.tiemp,tiemp,lim.sup.tiemp)

lim.sup.tempr<--4.064e+00 + 4.102e-01*1.96
lim.inf.tempr<--4.064e+00 - 4.102e-01*1.96
tempr<--4.064e+00
temp<-c(lim.inf.tempr,tempr,lim.sup.tempr)

lim.sup.tempr2<- 2.408e-02 + 2.737e-03*1.96
lim.inf.tempr2<- 2.408e-02 - 2.737e-03*1.96
tempr2<- 2.408e-02
temp2<-c(lim.inf.tempr2,tempr2,lim.sup.tempr2)

lim.sup.part<-  3.302e-01 + 2.146e-02*1.96
lim.inf.part<-  3.302e-01 - 2.146e-02*1.96
part<- 3.302e-01
par<-c(lim.inf.part,part,lim.sup.part)

lim.sup.part4<-  -1.406e-01 +  2.153e-02 *1.96
lim.inf.part4<-  -1.406e-01 -  2.153e-02 *1.96
part4<- -1.406e-01
par4<-c(lim.inf.part4,part4,lim.sup.part4)

resid2<-resid(mod2)
library(forecast)
tsdisplay(resid2)
```
Residuales  con Correlacionados

FIN DE EJERCICIO 2

EJERCICIO 3

Utilice la serie oil y gas
a. Describa qu(& mide cada serie de tiempo
```{r}
?oil
?gas
class(oil)
class(gas)
end(gas)
start(gas)
end(oil)
start(oil)
frequency(oil)
frequency(gas)
```
oil: Crude oil, WTI spot price FOB (in dollars per barrel), weekly data from 2000 to mid-2010.

gas:New York Harbor conventional regular gasoline weekly spot price FOB (in cents per gallon) from 2000 to mid-2010.

b. Aplique la transformaci(.n
```{r}
oil.cp<-diff(log(oil))
gas.cp<-diff(log(gas))
par(mfrow=c(2,1))
plot(oil.cp)
plot(gas.cp)


```

c. Gra023que la funci(.n de correlaci(.n cruzada entre estas serie con ccf(). 
```{r,eval=FALSE}
help(ccf)
par(mfrow=c(1,1))
ccf(oil.cp,gas.cp,plot =FALSE, lag.max = 5)
ccf(oil.cp,gas.cp, lag.max = 5, ylab = "cross-correlation")
```
Valores significativos:
lag 1 
lag 3

d. Utilice la funci(.n lag2.plot() para analizar el efecto sobre oil.pc de gas.pc con hasta 3 semanas de retardo.

help("lag2.plot")
library(stats)
lag2.plot(oil.cp,gas.cp,max.lag = 2)

Parecen relaciones lineales?
No.
Parecen relaciones estables o signi023cativas?
La contemporanea solamente

```{r}
oil
detach(package:forecast)
gas
gas.cp<-diff(lag(gas))
I=oil.cp>0
I<-as.numeric(I)

indica<-ifelse(oil.cp<0,0,1)

library(dyn)

reg<-dyn$lm(gas.cp ~ I + oil.cp + lag(oil.cp,1))
sumreg<-summary(reg)

```
e.2)
-Cuando La variable I es uno.
-Cuando la varibale 0
9e I es cero.
-Si ya que si el precio del petroleo va a la alza, incrementa en .01284 m("s el precio de la gas.
