---
title: "Tarea_2"
author: "Miranda Belmonte Hairo"
date: "18 de septiembre de 2016"
output:
  pdf_document: default
  word_document: default
---
```{r eval=FALSE}
help(arima.sim)
library(forecast)
````
Modelo a utilizar, propiedades:
arima.sim(model, n, rand.gen = rnorm, innov = rand.gen(n, ...),
n.start = NA, start.innov = rand.gen(n.start, ...),
...)

arima.sim(n = 63, list(ar = c(0.8897, -0.4858), ma = c(-0.2279, 0.2488)),
          3sd = sqrt(0.1796))

An ARIMA simulation
ts.sim <- arima.sim(list(order = c(1,1,0), ar = 0.7), n = 200)
ts.plot(ts.sim)

########Ejercicio 1: Simulacisn de ARIMA(p,d,q)###########
#-----1
```{r eval=FALSE}
```

```{r}
par(mfrow=c(1,1))
ts.sim<-arima.sim(n=100,model=list(ar=.9))
ts.plot(ts.sim)
```
Se modela una simulacisn con n de 100, y coeficiente phi de .9.
En el Plot de la serie se observa el comportamiento no determinista.

```{r}
ts.sim2<-arima.sim(n=100,model=list(ar=-.9))
ts.plot(ts.sim2)
```
Se simulo un AR(1), con coeficiente de -.9, se observa que la serie parece una caminata aleatoria.

nota coeficientes phi:
# ar >- 1 ocila y diverge
# -1 < ar < 0 ocila y converge
# 0 < ar < 1 cae moderadamente y converge
# ar <  1 explota y diverge

#-----2
```{r eval=FALSE}
par(mfrow=c(1,1))
ts.sim3<-arima.sim(n=100,model=list(ar=1))
```

# coeficiente del AR no es estacionariol.

Como en la nota anterior sobre los valores del coeficiente, un valor mayor a uno tiende a explotar y
a no converger, esto hace que el proceso de la seria no sea estacionaria.

```{r eval=FALSE}
par(mfrow=c(1,2))
```

Simulando un AR con un rnorm

```{r}
ar.sim1<-function(n.sim,phi){
  x<-rep(0,n.sim)
  w=rnorm(x)
  z=w
  for (t in 2:n.sim) z[t] <- phi*z[t - 1] + w[t]
  par(mfrow=c(1,1))
  ts.plot(z,main="AR_1")
}
ar.sim1(1000,1)
```

#-------3
Se programa una function utilizando el comando "arima.sim".
```{r}
ar.sim<-function(n.sim){
  ts.sim<-arima.sim(n= n.sim  , model=list(order=c(1,1,1),ar=0,ma=0))
  ts.plot(ts.sim)
}  
ar.sim(1000) 
```
Los output fueron 1000 simulaciones y un coeficiente phi de .5, como resultado obtuvimos un na serie
de tendencia no determinista, a primera vista se pudiera identificar como una caminata aleatoria.

#-------4
```{r}
set.seed(12)
ts.sim<-arima.sim(n= 500  , model = list(ar=c(.3, .4) ))
```

```{r}
ts.plot(ts.sim)
```


```{r message=FALSE}
library(forecast)
tsdisplay(ts.sim)
```
utilizando  PACF se puede observar  como  los dos primeros periodos hay dos picos y a partir del teercer periodo la PACF cae a la sona de no correlacisn.
caso contrario  ACF tiende a una caida geometrica.
esto nos infiere un modelo de un AR(2), serma una opcisn para modelar la serie,

#-------4 haciendo function para un AR2
```{r eval=FALSE}
par(mfrow=c(1,1))
```

```{r eval=FALSE}
ar.sim<-function(n.sim,phi,phi2){
  ts.sim<-arima.sim(n= n.sim  , model = list(ar=c(phi, phi2) ))
  ts.plot(ts.sim)
} 
ar.sim(1000,.7,.2) 
```
A modo de ejemplo utilizamos 1000 simulaciones, con los coeficientes de .7 y .2, algo a destacar es que el sistema a tener dos o mas coeficientes que sumados den uno o mas, nos recuerda la no estacionariedad.
El resultado de la simulacisn del AR(2), es un proceso no determinista.


#####-FIN DE EJERCICIO 1


##Ejercicio 2: Ajustando modelos
```{r eval=FALSE}
y1<-function(n.sim,phi){
x<-rnorm(n.sim)
z<-rnorm(1,0,1)
y <- phi*x+50+z
ts.plot(y, main="AR (1)")
}
y1(100,.5)
```
Para ajustar el modelos se crea un funcisn de un AR(1), utilizamos 1000 simulacisnes y un coeficiente de .5, como la serie sigue un proceso estocastico.

```{r eval=FALSE}
x<-rnorm(100)
z<-rnorm(1,0,1)
y<- .9*x +50 +z
```

```{r eval=FALSE}
plot(y,type="l")
```
Simulamos serie sin programar una funcisn.


1. Cual es la media teorica para el proceso {Yt}? 
#----50 por el intercepto

2. En la forma Yt = 5+0.9Yt-1 +et, cual es el valor que deberma tomar mu?
#-----
```{r eval=FALSE}
mean(y)
```
#---49.79266 en promedio


#3--
```{r}
x<-rnorm(100)
z<-rnorm(1,0,1)
y<- .9*x +50 +z
ar1<-arima(y,order=c(1,0,0))
ar1
```
Utilizando un ARMA(1,0,1) con la funcisn "arima"

Interpretacisn de los parametros:
-Un cambio de una unidad del periodo pasado , tendra un efecto positivo en el valor actual de un 0.0205 en promedio, siendo asm que el pasado del ar tiene efectos positivos sobre valores del periodo actual.
-El coeficiente del intercepto  de 51.0242 en promedio, lo cual nos indica que independiente mente
el valor promedio actual sera de 51.0242 en promedio.
-Con significancia solamente el el intercepto.


#----4
#El modelo elaborado con la funcion arima no describe en su totalidad por la variacisn de los coeficientes del autorregresivos.

#----5
```{r eval=FALSE}
dev.off()
par("mar")
par(mar=c(1,1,1,1))
```

```{r}
library(astsa)
sa<-sarima(y, 1,0,0)
sa[1]
```
Explicando el modelo:
-El grafico de los errores estandarizados nos mostraron un comportamiento de tendencia estocastis, lo cual se busca en los residuales.
-La funcisn de autocorrelacisn nos indica la ausencia de correlacisn para los 20 periodos analizados.
-Para el grafico de las desviacisnes estandart de los residuales se aprecia como tienden a seguir la tendencia.
-Por zltimo la gafica de Ljuang Box p value, nos muestra como los primeros 5 periodos no se tiene correlacisn. estando por arriba de la banda de significancia lo cual hace que no se rechace la hipstesis nula de no correlacisn.

Conclusisn del ehercicio:
Me parece mas clara la arima, dado a que arroja a primera instancia los coeficientes, pero a manera de analisis un sarima te da mas pruebas sobre la consistencia del modelo.

#####-FIN DE EJERCICIO 2


##--Ejercicio 3
```{r eval=FALSE}
dir()
ser<-read.csv("GDPC1.csv" ,header=FALSE,skip = 2)
View(ser)
names(ser)[1] <- "YEAR"
names(ser)[2] <- "GDP"
dev.off()
class(ser$GDP)
```

```{r}
ser<-read.csv("GDPC1.csv" ,header=FALSE,skip = 2)
names(ser)[1] <- "YEAR"
names(ser)[2] <- "GDP"
plot(ser,type="l", main="GDP")
```
Se grafico la serie del GDP de los Estados Unidas de 1947 al 2016, con Datos de la Fred de US.
La serie se grafica en niveles.

```{r}
ser<-read.csv("GDPC1.csv" ,header=FALSE,skip = 2)
names(ser)[1] <- "YEAR"
names(ser)[2] <- "GDP"
plot(log(ser$GDP),type="l",col="red",main="GDP_US",ylab = "log_GDP",xlab = "year")
```
Utilizamos Logs dado a su comprtamiento tendencial.

```{r}
ser<-read.csv("GDPC1.csv" ,header=FALSE,skip = 2)
names(ser)[1] <- "YEAR"
names(ser)[2] <- "GDP"
plot(diff(log(ser$GDP)),type="l",col="red",main="GDP_US",ylab = "log_GDP",xlab = "year")
```
Se diferencia la serie en logs para tener tasas porcentuales, on ellas pudimos observar como la serie tiende a parecer estacionaria.

```{r}
library(forecast)
tsdisplay(diff(log(ser$GDP)))
```
Utilizando la funcisn "tsdisplay" en la serie diferenciada (estacionaria), se puede determinar con las funciones ACF Y PACF las opciones para modelar la media.

La funcion de aurocorrelacisn se observa como tiende a caer, despuis de los dos primeros periodos, en tanto la PACF vemos que sin incluir el primer periodo las autocorrelaciones caen en el area de significancia.

```{r}
library(forecast)
ar1<-arima(diff(log(ser$GDP)),order=c(1,0,0))
tsdisplay(ar1$residuals)
```
El modelos que se eligio fue un AR(1)

Al utilizar acf y pacf para los residuales de nuestro modelos, podemos concluir la normalidad de los errores, no detectando autocorrelacisn

```{r eval=FALSE}
par("mar")
par(mar=c(1,1,1,1))
```

```{r}
library(forecast)
sa1<-sarima(diff(log(ser$GDP)),1,0,0,1,0,0,12)
```

En el modelo sarima, se concluye de manera similar a los resultados que se obtienen con el modelo arima,
los coeficientes varian muy poco  y los errores no son autocorrelacionados, se puede concluir si utilizamos el aic como crmterio de eleccisn del modelo
-sar1_aic=-1824.28
-ar1_aic=-1822.28
el modelo arima al tener un aic mayor es el mejor mejor modelo entre estos dos.

#####-FIN DE EJERCICIO 3

#####---Ejercicio 4

```{r eval=FALSE}
help(cmort)
dev.off()
```

```{r}
plot(cmort,type="l")
```
Graficando la serie Cardiovascular Mortality  a niveles, esta serie es extraida del estudio que se hace en LA Polution study, cuyo datos son promedios demanales se 10 aqos (1970-1979).

```{r}
plot(log(cmort),type="l")
```

```{r}
plot(diff(log(cmort)),
     type="l",col="blue",
     main="Cardiovascular Mortality",
     xlab="aqos",ylab="diff_CM")
tsdisplay(diff(log(cmort)))
```


Se diferencia la serie en logs y se grafica.
Se utilizo un Modelo AR(1), dado aque el ACF decae geometricamente, y el Pacf
tiene un pico que sale de los intervalos y despues caen, esto quiere decir que esta autoccorrelacionada con un periodo atras.

```{r}
cmort1<-diff(log(cmort))
ar.cmort<-arima(cmort1,order = c(1,0,0))
tsdisplay(ar.cmort$residuals)
```
si se tienen problemas de autocorrelacisn en los residuales con el modelo seleccionado.

##ajustando a un ar(2)
```{r}
ar.cmort2<-arima(cmort1,order = c(2,0,0))
tsdisplay(ar.cmort2$residuals)
```
se sigue teniendo  problemas de correlacisn con los residuales, como observamos los ACF,PACF.

#ajustandolo a un sarima
```{r eval=FALSE}
dev.off()
par("mar")
par(mar=c(1,1,1,1))
```

```{r}
sarima(cmort1,2,0,0,2,0,0,12)
```
modelo ajustado , sin errores correlacionados
Analizando graficos:
-El standarized residuals, nos muestra un comportamiento de tendencia estocastica en los residuales.
-ACF residuals nos indica la no correlacisn en los 20 rezagos analizados.
-El normal Q-Q plot of Std Residual, podemos ver que los plots se hacercan a la linea de tendencia.
-Los pvalues del Ljuang Box nos reportaron problemas de correlacisn en los dos primeros periodos.

####serie jj
```{r}
d.jj<-diff(log(jj))
plot(log(jj),type="l")
tsdisplay(d.jj)
```
la serie pareceria que siguiera una caminata aleatoria por las funciones de autocorrelacisn, la ACF pareciera estar constantes o tener periodos  en los cuales brinca(estacionales).


```{r}
dev.off()
ar_jj<-arima(d.jj,order = c(4,0,0))
tsdisplay(ar_jj$residuals)
```
Modelamos la media con un AR(4), observando los residuales nos damos cuenta que en el periodo 7 se tiene significancia en la correlacisn.

```{r eval=FALSE}
par("mar")
par(mar=c(1,1,1,1))
sarima(d.jj,3,0,0,3,0,0,4)
```
nota: jbox-ho=no autocorrelacisn, busco aceptar con pvalue mayor a .05

El mejor modelo lo determina el ar(4), y con un sarima (3,0,0,3,0,0,4), se presenta un pequeqo pico en el periodo 7, el cual influye a un pequeqo problema con la normalidad de los residuales.
Para el modelo sarima la grafica de residuales estandarizados nos muestra un comportamiento
no determinista, lo cual es lo que bucamos,
el acf al igual que los residuales estimados con el arima nos muestra un pico en el preriodo 7 mmnimo,
el normal qq plot nos muestra un comportamiento aceotable siguiendo la linea de tendencia.
el Ljuang -box por el contrario se tiene problemas en los primeros dos coeficientes estando en el
area de significancia, lo cual nos indica correlacisn.


#####-FIN DE EJERCICIO 4

#####-Ejercicio 5: Una probadita...
```{r eval=FALSE}
dev.off()
```

###1
```{r}
plot(prodn, main="mndice de produccisn (1948-1978)",
     xlab="aqo",ylab="mndice",col="blue")
```
Graficando la serie del indice de produccisn mensual a niveles.

###2
```{r}
par("mar")
par(mar=c(1,1,1,1))
tsdisplay(log(prodn))
```
Se grafico la serie en logaritmos, tambiin usamos la funcisn "tsdisplay" para obtener los ACF y PACF
se observo el comportamiento de las correlacisnes en logaritmos.

###3
```{r}
tsdisplay(diff(log(prodn)),lag.max = 36)
```
Se diferencis la serie en logaritmos para analizar las funciones de correlacisn.

####4
```{r}
ae_p<-arima(diff(log(prodn)),
      order=c(3,0,0))
tsdisplay(ae_p$residuals)
```
Modelando la media con un AR(3), y tomando los residuales para observar si los residuales estan correlacionados, observamos problemos con los periodos 12. 24 y 36.

```{r}
tsdisplay(diff(diff(log(prodn))),lag.max = 36)
```
Se diferencio la serie estacionaria por diferencia, se observa estacionalidad por los brincos periodicos en las funciones de autocorrelacisn.

#####5
```{r}
ae_p2<-arima(diff(diff(log(prodn)),
            order=c(3,0,0)))
tsdisplay(ae_p2$residuals)
```
Modelando la serie con las segundas diferiencias.

#####6
```{r}
dev.off()
par(mar=c(1,1,1,1))
tsdisplay(diff(log(prodn)),lag.max = 11)
```
Se busca un modelos para la serie inter cilos

```{r}
ae_p3<-arima(diff(log(prodn)),
                  order=c(0,0,1))
tsdisplay(ae_p3$residuals)
```
El modelo arima(0,0,1), simula los acf y pacf de la serie prodn

####-7
```{r}
prodn1<-diff(log(prodn))
sar2<-sarima(prodn1,0,1,1,3,0,0,12)
```
Con los parametros del inciso 5 & 6 el standarized residuals nos muestra un comportamientos no tendencia, lo cual es bueno para el modelo.
-El Q-Q plot tiente a sus valores iniciales y finales a salir de su tendencia.
-Los p-values se encuentran dentro de la banda de significancia, lo cual no es un buen indicador, ya que nos menciona autocorrelacisn en los residuales.

```{r}
tsdisplay(prodn1)
sar2<-sarima(prodn1,3,0,0,3,1,0,12)
```
optarma el modelo sarima(3,0,0,3,1,0,12)
Dado a cque no presenta tantos problemas en el ACF y el q-q- un comportamiento
normal, el ppvalue despues del primer periodo, las correlacisnes son insignificativas
que es lo que se busca.

#####--8
```{r}
dev.off()
library(astsa)
plot(unemp)
```
Graficando la serie unemployement de US
```{r}
par(mfrow=c(1,1))
d.unemp<-diff(log(unemp))
plot(d.unemp,main="unemployment",col="red")
```
Diferenciando la serie en logaritmos y graficandola.

```{r}
library(forecast)
tsdisplay(d.unemp)
```
analizando autocorrelacion de la serie diferenciada.
observamos saltos cada 11 periodos.

modelo que simule la afc & pacf de la serie d.unemp
```{r}
modelo<-arima(d.unemp,order = c(1,0,0))
par(mar=c(1,1,1,1))
par("mar")
tsdisplay(modelo$residuals)
```
modelo para los periodes intercilo el modeloque nos da esa forma es:
los picos de estacionalidad.

```{r}
tsdisplay(d.unemp, lag.max = 11)
```
un ar(3) dado al comportamiento de PACF

```{r}
modelo2<-arima(d.unemp,order = c(1,0,0))
par(mar=c(1,1,1,1))
par("mar")
tsdisplay(modelo2$residuals,lag.max = 11)
```


```{r}
sarima(d.unemp,1,0,0,1,1,0,12)
```
Se observa un comportamiento no determinista en los residuales standarizados,
un acf autocorrelacionado en el segundo periodo,
La gafica del normal QQ de la desviacisn de los residuales tienden a estar sobre su tendencia.
pero con el p value del ljuang box tenemos una serie con correlaciones en todos
sus rezagos.

cambiando modelo
```{r}
sarima(d.unemp,3,0,0,3,1,0,12)
```
El modelo al analizar los pvalue del Ljuang Box nos muestran que los rezagos 3 y 4 son
los que caen en la banda de significancia, el grafico del afc nos indica solo una corerelacion
en el rezago 8 esti serma mejor modelo que el primero.

#####-FIN DE EJERCICIO 5