---
title: "CICLOS"
author: "Miranda Belmonte Hairo"
date: "9 de septiembre de 2016"
output: word_document
---

#--Ejercicio 1
```{r,eval=FALSE}
speed<-90
while(speed >=30){
  print("B("jale")
  speed<-speed -7
}
speed
```
si voy a m("s de treinta, indicame que le baje, y mas aparte
bajale 7 a la velocidad.

 
#--Fin Ejercicio 1


#--Ejercicio 2
```{r,eval=FALSE}
speed<-64
while(speed>48){
  print(paste("Tu velocidad es",speed<-speed-11))
if (speed>48){
  print("B("jale pero mucho!")
}else{
 speed<-speed-6
  print("B("jale")
}
}
speed
```
#--Fin Ejercicio 2

#--Ejercicio 3
```{r,eval=FALSE}
speed<-86
while(speed>80){
  print(paste("Tu velocidad es",speed<-speed-11))
  if (speed>80){
    break
  }else{
    speed<-speed-6
    print("B("jale")
  }
}
speed
```
#--Fin Ejercicio 3

#--Ejercicio 4
```{r,eval=FALSE}
speed<-80
while(speed>80){
  print(paste("Tu velocidad es",speed<-speed-11))
  if (speed>80){
    break
  }else{
    speed<-speed-6
    print("B("jale")
  }
}
speed
```


```{r,eval=FALSE}
i<-2

while (i<10){
  print(paste(i*3,i+1))
  if (i%%8==2){
    break
  }else{
    print(i*3)
  }
} 
```
#--Fin Ejercicio 4

CICLO "FOR""
```{r,eval=FALSE}
for(i in 1:10){
  print(i)
}
i

# si cambi(. i
i<-54
for (i in 1:10) {
  print(i)
  }
i
```

INDEXANDO
```{r,eval=FALSE}
primos<-c(2,3,5,7,11,13)
```

versi(.n 1
```{r,eval=FALSE}
for (p in primos){
  print(p)
}
```

versi(.n 2
```{r,eval=FALSE}
for (i in 1:length(primos)){
  print(primos[i])
}
```

versi(.n 3
```{r,eval=FALSE}
for (i in seq_along(primos)){
  print(primos[i])
}
```

#--EJERCICIO 5
Considera el vector
```{r,eval=FALSE}
linkedin<-c(16,9,13,5,2,17,14)
```

Escribe un ciclo for en cada de las tres versiones que imprima cadaelementode lindekin porseparado. Hacer un ciclo por una lista es similar, por ejemplo

```{r,eval=FALSE}
for (l in linkedin){
  print(l)
}
```

```{r,eval=FALSE}
for (i in 1:length(linkedin)){
print (linkedin[i])
}
```

```{r,eval=FALSE}
for (i in seq_along(linkedin)){
  print(linkedin[i])
}
```
#--Fin de Ejercicio 5

#--EJERCICIO 6
Considera la lista

```{r,eval=FALSE}
nyc<- list(pop=8405837,
suburbios = c("Manhattan","Bronx","Brooklyn","Queens","Staten Island"),
 capital=FALSE)
```
Imprime sus elementos de las tres formas

Versi(.n 1
```{r,eval=FALSE}
for (p in pop){
  print(p)
}
```  
Versi(.n 2
```{r,eval=FALSE}
for (t in 1:length(pop)){
  print(pop[t])
}
```
Versi(.n 3
```{r,eval=FALSE}
for (t in seq_along(pop)){
  print(pop[t])
}
```

Versi(.n 1
```{r,eval=FALSE}
for ( s in suburbios){
  print(s)
}
```  
Versi(.n 2
```{r,eval=FALSE}
for (s in 1:length(suburbios)){
  print(suburbios[s])
}
```
Versi(.n 3
```{r,eval=FALSE}
for (s in seq_along(suburbios)){
  print(suburbios[s])
}
```
#--FIN EJERCICIO 6  

#-- EJERCICIOS 7
```{r,eval=FALSE}
g<-c("0",NA,"X",NA,"0","0","X",NA,"X")
gato<-matrix(g,nrow = 3,ncol = 3,byrow = TRUE)
```

```{r,eval=FALSE}
for (i in row(gato)) {
 for (j in col(gato)) {
   print(paste("En el renglon",i,"columnda",j,"el juego contiene",gato[i,j]))
 } 
}
```
#--FIN EJERCICIO 7

#--EJERCICIO 8
```{r,eval=FALSE}
linkedin<-c(16,9,13,5,2,17,14)
```
```{r,eval=FALSE}
for (i in linkedin) {
  if(i>9){
    print(paste("Popular",i))
  }else{
    print(paste("Hazte notar",i))
  }
}
```
#--FIN EJERCICIO 8

#--EJERCICIO 9
```{r,eval=FALSE}
for (i in linkedin){
  if(i>9){
    print(paste("Popular",i))
  }else if (i>16){
  print(paste("Ya es mucho",break))
    }else if (i<5){
    print(paste("Vergonzoso",next))
      }else {
    print(paste("Hazte notar",i))
    }
  }
  

```
#--FIN EJERCICIO 9

#--EJERCICIO 10
```{r,eval=FALSE}
rquote<- "los caminos internos de r son irrefutablemente intrigantes"
chars <- strsplit(rquote, split = "")[[1]]
cuenta.r=0
for (i in chars) {
  if (i=="r") {
    print(cuenta.r<-cuenta.r+1)
  }else if (i=="u") {
    break
  } 
}

cuenta.r
```
#--FIN EJERCICIO 10



####lapply()
Pasar un vector character de mayusculas a minusculas con la función tolower
```{r,eval=FALSE}
?lapply
nombres<-c("GAUSS","BERNOULLI","KOLMOGOROV")
```

Versión For
```{r,eval=FALSE}
for (i in seq_along(nombres)){
 print(tolower(nombres[i])) 
}

for (i in nombres) {
  print(tolower(i))
}
```
Versión lapply
```{r,eval=FALSE}
minusculas <- lapply(nombres, tolower) 
minusculas 
str(minusculas)
```

```{r,eval=FALSE}
select_prim<-function(x){
  x[1]
}
grandes<-c("GAUSS:1777","BERNOULLI:1700","KOLMOGOROV:1903") 
split<-strsplit(grandes, split=":") split_min<- lapply(split, tolower)
nombres<-lapply(split_min, select_prim)

select_sec<-function(y){
  y[2]
}
años<-lapply(split_min, select_sec)
```

Funciones anónimas
funciones dentro del propio lapply.
```{r,eval=FALSE}
#Versión con Función pre-definida
triple<-function(x){3*x}
lapply(list(1,2,3), triple)

#Versión con Función anónima
lapply(list(1,2,3), function(x){3*x})
```
#--FIN EJERCICIO


#---Ejercicio
Usa lapply anónimo para el ejercicio pasado.
```{r,eval=FALSE}

grandes<-c("GAUSS:1777","BERNOULLI:1700","KOLMOGOROV:1903") 
split<-strsplit(grandes, split=":") 
split_min<- lapply(split, tolower)
nombres<-lapply(split_min,function(x){x[1]})
años<-lapply(split_min,function(y){y[2]})
```
lapply(), permite pasar otros argumentos extras.
```{r,eval=FALSE}
multi<-function(x,factor){
  x*factor
}

multi(3,4)
lapply(list(1,2,3),multi, factor=4)
```
#--FIN EJERCICIO


#--EJERCICIO 
```{r,eval=FALSE}
select_ind<-function(x,index){
  x[index]
}
lapply(split_min, select_ind)
```
#--FIN EJERCICIO


####sapply()
similar a lapply, primer argumento un vector o lista, segundo argumento una función pero con argumentos potenciales.
s de sapply significa simplificación.
Trata de simplificar a lapply.
sapply llama a lapply, después simplifica.

```{r,eval=FALSE}
temp <- list( c(3,6,9,7,-3), c(6,12,13,4,9), c(4,-1,-3,8,7), c(1, 7, 2,3, 4), c(5,9,8,4,5,-1), c(-3,0,3,-1,5,6), c(3,6,9,12,4,8) )
```


#--EJERCICIO 
```{r,eval=FALSE}
for (i in 1:7){
  print(min(temp[[i]]))
}
va<-function(x){
  min(x)
}
lapply(temp,va)
sapply(temp,va)

ve<-function(x){
  max(x)
}
lapply(temp,ve)
sapply(temp,ve)
```
#--FIN EJERCICIO

#--EJERCICIO 
```{r,eval=FALSE}
prom_extremos<-function(x){
  min(x)/2
}
lapply(temp,prom_extremos)
sapply(temp,prom_extremos)

prom_extremos2<-function(y){
  max(y)/2
}
lapply(temp,prom_extremos2)
sapply(temp,prom_extremos2)

prom_extremos3<-function(x){
 c(max(x)/2,min(x)/2)
}
lapply(temp,prom_extremos3)
sapply(temp,prom_extremos3)
```
#--FIN EJERCICIO

#--EJERCICIO 
Utiliza extremos definidos.
```{r,eval=FALSE}
extremos<- function(x){
  c(min=min(x),max=max(x))
}
lapply(temp,extremos)
sapply(temp,extremos)
```
#--FIN EJERCICIO

#--EJERCICIO
```{r,eval=FALSE}
bajo_cero<-function(x){x<0}
lapply(temp,bajo_cero)
sapply(temp,bajo_cero)
```
Ninguna Diferencia entre sapply y lapply para este ejercicio.
```{r,eval=FALSE}
sapply(list(rnorm (100), rnorm (100)), function(x) c(min = min(x), media = mean(x), max = max(x)))
```
#--FIN EJERCICIO

#--EJERCICIO
Poner nombres a las variables de lista
```{r,eval=FALSE}
sapply(list(X=rnorm (100), Y=rnorm (100)), function(x) c(min = min(x), mediana = median(x),ran.int=IQR(x), max = max(x)))
```
#--FIN EJERCICIO

#--FIN
```

